Inventaris van het archief der heerlijkheid Hoogeveen in Delfland
Nationaal Archief, Den Haag
- Bestuur., C.
  - Tweede afdeeling: Hoogeveen, Nieuweveen en Nootdorp., 2.
    - Landsbelastingen., VII.
      - Ligger van de morgentalen in Hoogeveen, Nootdorp en Nieuweveen., 1631; 164; 1 deel
        Voorin 1611 maar laatste rubriek gedateerd 1631 dat het juiste jaar is omdat de erfgenamen van Allert Joris die in 1616 nog leefden pas na 1611 dus in 1616 aan de orde zijn. (RA Hoogeveen, T5)
      - Ligger van de morgentalen in Hoogeveen., 1613; 165
      - Ligger van de morgentalen in Hoogeveen., 1628; 166; 1 deel
        Bijgewerkt tot 1629.
      - Aanschrijvingen van hooger hand, betreffende het redres van de verponding in de jaren 1628 en 1632, ingekomen bij schout en gerecht van Hoogeveen., 1627-1633; 167; 1 omslag
      - Concept van een ligger van de morgentalen in Hoogeveen., 1632-1633; 168; 1 katern
        In het jaar 1632 kwam er een redres van de verponding tot stand.
      - Acte, waarbij de schouten, ambachtsbewaarders en achtermannen van Nootdorp, Nieuweveen en Hoogeveen den schout en secretaris van Hoogeveen opdracht geven de rekeningen van de ordinaris en extra-ordinaris verpondingen over de jaren 1767 tot en met 1787 over de drie heerlijkheden op te maken. Gelijktijdig afschrift., 1788; 169; 1 stuk
    - Varia Nootdorp., VIII.
      - Acte van uitgifte in erfpacht van de wildernis te Nootdorp door den graaf van Holland, Afschrift d.d. 1642., 1329; 170; 1 stuk
      - Attestatiën betreffende het rentsoen geld, dat de schouten in Nootdorp van ouds ontvangen bij openbaren verkoop van land. Gelijktijdige afschriften., 1589 en 1655; 171; 2 stukken
      - Conditiën, waarop de Staten van Holland en West-Friesland de heerlijkheden Nootdorp en Pijnakker willen verkoopen., z.j. (17??); 172; Gedrukt; 1 stuk
        In margine staat: Conditiën waarop Nootdorp verkocht is aan vrouwe Haster van der Giessen.
      - Reglement van een begrafenisvereeniging te Nootdorp., 1777; 173; Gedrukt; 1 katern
- Stukken betreffende collatierechten., D.
  - Acte, waarbij Herman van der Meer, heer van Hoogeveen, en Albrecht van Hoogeveen, brouwer te Dordrecht, het collatierecht van een vicarie op het St. Jans altaar in de kerk te Rotterdam overdragen op Albrecht van der Meer Hermansz., als een dependen tie van de heerlijkheid Hoogeveen., 1673; 174; 1 stuk
    Bedoeld is de S. Laurenskerk
- Stukken betreffende goederen, toebehoorende aan de heeren van Hoogeveen, doch gelegen buiten de heerlijkheid., E.
  - Geervliet., 1.
    Deze tienden werden bij acte d.d. 19 Februari 1838 aangekocht door Petrus Jacobus van der Colff, burgemeester van Abtrecht, later secret ris van Delft. Zij werden bij acte van scheidin d.d. 20 Februari 1884 toebedeeld aan Daniël Arinus Marinus Pronk te Utrecht, als zijnde in gemeenschap van goederen gehuwd met Johanna Cornelia van der Colff.
    - Brieven, betreffende deze tienden, ingekomen bij en concepten uitgegaan van P.J. van der Colff te Delft., 1838-1862; 175; 1 pak
      De meeste ingekomen brieven zijn afkomstig van Pieter van Andel, notaris te Brielle.
    - Stukken, betreffende het recht op de lammertienden te Geervlietingekomen bij P.J. van der Colff te Delft., 1859-1863; 176; 1 omslag
    - Stukken, ingekomen bij en uitgegaan van D.A.M. Pronk te Utrecht betreffende de aangifte van deze tienden ingevolge Art. 29 der Tiendwet van 1907. Met eigendomstitels sinds 1716., 1909-1912; 177; 1 pak
  - Leiderdorp., 2.
    - Blaffaard van de recognitiën, verschuldigd aan den ambachtsheer van Hoogeveen, uit warmoesland en tuinen, gelegen in de waard te Leiderdorp., 1671-1686; 178; 1 stuk
    - Blaffaard van de recognitiën, verschuldigd aan den ambachtsheer van Hoogeveen, uit warmoesland en tuinen, gelegen in de waard te Leiderdorp., 1753-1761; 179; 1 stuk
    - Acten van accoord, gesloten door Herman van der Meer eenerzijds en eenige ingelanden in de waard in Leiderdorp anderzijds, over de beleening met hun landerijen, waarbij Herman van der Meer belooft de pachten en erfpachten tan zijnen laste te zullen nemen. Met concept., 1671; 180; 3 stukken
    - Acte van opdracht van 2 morgen en 98 roeden warmoesland en tuinen, gelegen in de waard te Leiderdorp door Jan Willemsz. van Poelgeest c.s. aan mr. Herman van der Meer., 1671; 181; 1 charter
    - Acte van opdracht van 2 hont 43 roeden, 9 roeden en 1 1/2 hont warmoesland en tuinen, gelegen in de waard te Leiderdorp door Dirk Verhagen c.s. aan mr. Herman van der Meer., 1672; 182; 1 charter
    - Acten, waarbij de verschillende possesseurs van tuinen in den Caproentjesboomgaard bij Leiderdorp ten behoeve van de Universiteit te Leiden, deze tuinen speciaal verbinden voor de erfpachtsom., 1672; 183, 183.1 - 183.6; 6 charters en 3 stukken
      - Charter, 1672 januari 30, 183.1
      - Charter,1672 maart 5, 183.2
      - Charter,1672 maart 5, 183.3
      - Charter,1672 maart 5, 183.4
      - Charter,1672 maart 14, 183.5
      - Charter,1672 mei 28, 183.6
      - Stukken, 1672, 183
    - Stukken, betreffende 2 hont en 14 roeden warmoesland, zijnde een deel van den Caproentjesboomgaard te Leiderdorp in erfpacht gehouden door Simon Crul, koopman in Amsterdam, van de Universiteit te Leiden., 1672; 184; 1 omslag
    - Kaartje van de leenen, gelegen in den Caproentjesboomgaard te Leiderdorp., z.j. (17e eeuw); 185; 1 stuk
    - Acten van verkoop van eenige erfpachten uit land te Leiderdorp Warmond, Voorhout, Stompwijk, Zoeterwoude, Alphen, Veur, De Kaag en Wassenaar door de curateuren van de Universiteit te Leiden aan mr. Herman van der Meer. Met oudere acten d.d 1646 en 1667, 1674; 186, 186.1, 186.2; 2 charters en 2 stukken
      - Stukken, 1674, 186
      - Charter, 1646, 186.1
      - Charter, 1667, 186.2
    - Appointement van de Staten van Holland en West-Friesland op een request van de curateuren der Universiteit te Leiden en van de burgemeesters der stad om eenige pachten, erfpachten en onlosbare renten te mogen verkoopen., 1674; 187; 1 stuk
    - Acte van transport van een speeltuin, gelegen te Leiderdorp, be last met een erfpacht van 10 stuivers jaarlijks, ten behoeve van de Universiteit te Leiden door de voogden over het weeskind van Hendrik Christiaansz. van Dingbert aan Jan Wijnekes. Afschrift d.d. 1675., 1674; 188; 1 stuk
    - Stukken, betreffende een uitspraak van vredemakers te Leiden in een geschil tusschen Eva van Hoogeveen, weduwe van Herman van der Meer eenerzijds en Johannes van Crombrugge c.b. anderzijds, over erfpacht, gelegen in de waard te Leiderdorp., 1681; 189; 1 omslag
    - Acte, waarbij de heer van Hoogeveen Jacobus van Halteren beleend met 400 roeden warmoesland, genaamd het Gouwe land, en gelegen in de waard te Leiderdorp., 1704; 190; 1 charter
    - Conditiën van verkoop van een speeltuin, gelegen in de waard te Leiderdorp door Adriaan Duyvens en Johan van der Waart aan Hendrik Knibbe. Extract d.d. 1707., 191; 1 stuk
    - Acte, waarbij de heer van Hoogeveen Banias Havenshouck beleent met een tuin, groot 36 roeden, gelegen in het ambacht van Leiderdorp., 1749; 192; 1 charter
    - Acte van openbaren verkoop van 4 partijen warmoesland, gelegen in den waard te Leiderdorp door Gerrit van der Post aan Jan, Cornelis en Christiaan van der Post. Afschrift d.d. 1774., 1773; 193; 1 stuk
    - Brieven, ingekomen bij en concepten van brieven en quitantiën uitgegaan van P.C. van der Colff, heer van Hoogeveen, betreffende erfpachten uit landerijen, gelegen onder Leiderdorp. Met retro-acta der 18e eeuw., 19e eeuw; 194; 1 omslag
    - Aanteekeningen door P.C. van der Colff, heer van Hoogeveen, gemaakt uit het register van de leenen dier heerlijkheid, betreffende erfpachten uit landerijen, gelegen onder Leiderdorp, Oegst geest en Stompwijk., z.j. (19e eeuw); 195; 1 omslag
  - Lisse., 3.
    - Acts, waarbij Herman van der Meer, heer van Hoogeveen, zijn zoon Nicolaas van der Meer beleent met een erfrente, groot 3 pond Hollandsch jaarlijks, uit een woning met 1 1/2 morgen land, gelegen in het ambacht van Lisse., 1671; 196; 1 charter
  - Nieuwenhoorn. (Land van Voorne), 4.
    - Acte van opdracht van 5 gemeten an 12 roeden weiland, gelegen den Kerkhoek onder Nieuwenhoorn door de erfgenamen van Pieter van der Houff aan Herman van der Meer., 1669; 197; 1 charter
      Zie inv.no. 199.
    - Contract tusschen Herman van der Meer eenerzijds en Johan de Winter met Hessel Hackert anderzijds, betreffende de beleening van beide laatstgenoemden met 5 gemeten en 12 roeden weiland, gelegen in den Kerkhoek onder Nieuwenhoorn., 1673; 198; 1 charter
    - Stukken betreffende erfpacht en toekomende aan den heer van Hoogeveen, n.l. een erfpacht, groot 10 gulden en 4 stuivers uit 268 roeden land en een erfpacht, groot 6 gulden en 1 stuiver, uit 159 roeden land, alles gelegen in den Kerkhoek onder Nieuw hoorn in het Land van Voorne., 17e tot 19e eeuw; 199; 1 omslag
      Deze land rijen werden in leen gehouden van den heer van Hoogeveen.
    - Aanteekeningen door P.C. van der Colff, heer van Hoogeveen, gemaakt uit het register van de leenen dier heerlijkheid, betreffende erfpachten uit landerijen, gelegen in het Land van Voorn., 19e eeuw; 200; 1 stuk
  - Nootdorp., 5.
    - Concept-acte van verkoop door de erfgenamen van Pieter Frederik van Kuffeler van Hoogeveen van eenige perceelen weiland en water, genaamd de Hoogeveensche wegjes, behoord hebbende tot de heerlijkheid Hoogeveen doch gelegen in de gemeente Nootdorp., z.j. (1841 of later); 201; 1 stuk
    - Uittreksel uit den kadastralen legger van Nootdorp, betreffende eenige waterplassen en perceelen weiland, ten name van J. van Kuffeler., 1842; 202; 1 stuk
  - Oegstgeest., 6.
    - Acte van opdracht van 5 hont en 75 roeden teelland, gelegen aan den Achterweg in Oegstgeest door Maartgen Cornelis Ham, weduwe van Daniël Hendrixz. van Nes, aan mr. Herman van der Meer, heer van Hoogeveen, om dit land in leen terug te ontvangen. Met oudere brief d.d. 1656., 1671; 203.1, 203.2; 2 charters
      In dorso een acte van machtiging, verleend door genoemde Maartgen Cornelis Ham, om het leengoed te cedeeren aan haar oudsten zoon Cornelis Daniëlsz. van Nes. d.d. 1672.
      - 1671, 203.1
      - 1656, 203.2
  - Stompwijk., 7.
    - Acte van transport van 2 huizen, staande elk op 1/2 hont land, gelegen onder Stompwijk door Claes Cornelisz. Staarre en Jacob Gerritsz. Klover aan mr. Herman van der Meer, heer van Hoogeveen, 1671; 204; 1 charter
      Zie ook inv.no. 186.
  - Woudrichem., 8.
    - Octrooi, verleend door de Staten van Holland en West-Friesland aan Lambertus Johannes van der Colff, commies der gemeenelands middelen te Delft, tot relief wegens verzuim ven het verheffen van 3 morgen leengoed, gelegen in het gerecht van Woudrichem. Met ouderen brief d.d. 1653, 1794; 205; 1 katern (perkament)
      Dit land was afkomstig van Johannes van der Colff, burgemeester van Woudrichem
  - Zoeterwoude., 9.
    - Quitantiën, ingekomen bij Herman van der Meer, burgemeester van Leiden, wegens eenige onkosten gemaakt ter secretarie van Zoeterwoude., 1670; 206; 1 stuk
- Archief der heerlijkheid Hoogeveen, F.
  - Brieven van P.F. van Kuffeler, heer van Hoogeveen, ingekomen bij S.H. Scholten, notaris te Delft, onder wien het archief dee heerlijkheid berustte., 1838-1839; 207; 3 stukken
  - Brieven, ingekomen bij en concepten uitgegaan van P.C. van der Colff, heer van Hoogeveen, betreffende het archief en de geschiedenis der heerlijkheid., 1841-1846; 208; 1 omslag
  - Inventaris van het archief der heerlijkheid. Bijgewerkt omstreeks 1850 door den toenmaligen ambachtsheer P.J. van der Colff., z.j. (na 1755); 209; 1 katern
- Stukken, waaruit het verband met Hoogeveen niet blijkt., G.
  - Formulier van eed voor de vazallen van de Staten van Holland West-Friesland., 1652; 210; Gedrukt; 1 stuk
  - Verklaring, opgemaakt tar Griffie van de leenkamer van Holland betreffende het demombrement van de ambachtsheerlijkheid Zoetermeer., 1673; 211; 1 stuk
  - Memorie, opgemaakt door J. Phaff, representant van de erfgena men van Jacobus van Halewijn, heer van Werve enz., om te bewijzen het wettig en allodiaal karakter van het tiendrecht op de koren en smaltienden in de ambachten van Langeraar, Leimuiden enz., toekomende aan de erfgenamen van Gualtherus van Halewijn, heer vans Werve enz., 1760; 212; Gedrukt; 1 katern
  - Acte van transport van een huismanswoning met schuur enz., gelegen in Hoogmade aan Pieter Groen int wout., 1793; 213; 1 charter
  - Akte van verkoop door de Staten van Holland van een lijfrente van 12 pond van 40 stuivers per jaar aan Clara Jansdr., 1617; 214; 1 charter